【裁判字號】    89,易緝,566
【裁判日期】    891027
【裁判案由】    竊盜
【裁判全文】
臺灣臺中地方法院刑事判決                        八十九年度易緝字第五六六號
    公  訴  人  臺灣台中地方法院檢察署檢察官
    被      告  丙○○
右列被告因竊盜案件，經檢察官提起公訴（八十七年度偵字第一四三二四號），本院
判決如左：
    主  文
丙○○無罪。
    理  由
一、公訴意旨略以：被告丙○○意圖為自己不法之所有，於民國八十七年七月八日六
    時許，在台中市○○路○段九九號前，竊取黃乙○○所有停放該處之車號ＱＳ－
    九四二二號自小客車，得手後將該車牌拆卸丟棄，並懸掛甲○○之父江壽恩所經
    營隆元公司所有於八十七年六月底某日由甲○○交付之ＬＭ－二二三二號車牌後
    ，於八十七年七月八日在台中市○○路與大智路口，以新台幣五萬元賣予甲○○
    （甲○○涉犯故買贓物罪部分，已審結）。因認被告涉犯刑法第三百二十條第一
    項之竊盜罪嫌。
二、按犯罪事實應依證據認定之，無證據不得推定其犯罪事實；又不能證明被告犯罪
    者，應諭知無罪之判決，刑事訴訟法第一百五十四條、第三百零一條第一項分別
    定有明文。次按共同被告不利於己之陳述，固得採為其他共同被告犯罪之證據，
    惟此項不利之陳述，須無瑕疵可指，而就其他方面調查，又與事實相符，始得採
    為其他共同被告犯罪事實之認定；又共犯所為不利於己之陳述，必須無瑕疵可指
    ，而就其他方面調查又與事實相符，始足採為他共犯論罪之依據，最高法院著有
    四十六年台上字第四一九號判例、八十五年度台上字第五四五四號判決可資參照
    。
三、公訴人認被告丙○○涉犯竊盜罪嫌，無非以共同被告甲○○供稱該自小客車是被
    告丙○○所竊取為其論據。訊據被告丙○○堅決否認有何竊盜犯行，辯稱：伊雖
    於監獄服刑時認識甲○○，且在假釋時留下000－000000號呼叫器給甲
    ○○作為聯絡之用，但並未竊盜ＱＳ－九四二二號自小客車等語。
四、經查：
（一）本件共同被告甲○○於警訊、檢察官偵查及本院前審理甲○○故買贓物罪時，
      雖均供陳前開自小客車係被告丙○○所竊取云云。惟依前揭最高法院四十六年
      台上字第四一九號判例、八十五年度台上字第五四五四號判決意旨，共同被告
      甲○○之供述是否與事實相符，仍應調查其他證據以資審認。申言之，不得僅
      憑共同被告甲○○之惟一供述，即論處被告丙○○竊盜罪責；況被告丙○○經
      本院通緝到案後（按之前未曾受司法警察及檢察官之偵訊），係堅詞否認竊盜
      ＱＳ－九四二二號自小客車，本院乃自台灣台中監獄提訊甲○○與丙○○當庭
      對質，甲○○翻異前詞，改稱：該車是綽號「阿鬼」之人以五萬元賣給伊的，
      但「阿鬼」不是丙○○，當時在台中市警察局第三分局時，警察叫伊帶他們去
      找「阿鬼」，伊根本不知道「阿鬼」在哪裡，警察要伊找一個人出來，當時丙
      ○○通緝中，警察調出丙○○的口卡叫伊指認，因警察當時硬要伊找一個人出
      來交差，伊就只好指認丙○○等語（本院八十九年十月二十七日審判筆錄）。
      故核甲○○對丙○○竊車一事，前後供詞不一，所為陳述即有瑕疵；再甲○○
      駕駛該失竊贓車遭警查獲當時，警員並未蒐集足以證明被告丙○○曾經使用該
      車之相關證據，故亦無從證明甲○○前揭不利被告丙○○之供述係與事實相符
      。綜上所述，公訴人所指被告丙○○涉犯竊盜罪所依憑之證據，僅只有共同被
      告甲○○之唯一供述，且甲○○之供述亦前後不一，自難憑此甲○○有瑕疵之
      供述而繩以被告丙○○竊盜罪責。此外，復查無其他證據足以證明被告丙○○
      涉犯該罪，不能證明被告犯罪，自應諭知無罪之判決。
據上論斷，應依刑事訴訟法第三百零一條第一項，判決如主文。
中      華      民      國      八十九      年    十    月    二十七    日
                                        法  官  游  文  科
右正本證明與原本無異。
如不服本判決，應於送達後十日內向本院提出上訴狀（須附繕本），上訴於台灣高等
法院台中分院。
                                        書記官
中      華      民      國      八十九      年    十    月      三十    日


司法院資訊處製作；財團法人民間司法改革基金會備份。
